臺灣屏東地方法院民事裁定　
111年度監宣字第186號
聲  請  人  寧吳金玉

相  對  人  吳靜    



上列聲請人聲請改定受監護宣告人監護人事件，本院裁定如下：
    主      文
改定聲請人寧吳金玉（女，民國○○○年○○月○○○日生，身分證統一
編號：Ｚ○○○○○○○○○號）為受監護宣告人吳靜（女，民國○○○年○○
月○○日生，身分證統一編號：Ｚ○○○○○○○○○號）之監護人。
指定吳寧彥（男，民國○○年○月○○日生，身分證統一編號：
Ｚ○○○○○○○○○號）為會同開具財產清冊之人。
聲請程序費用新臺幣壹仟元由相對人負擔。
    理      由
一、本件聲請意旨略以：聲請人寧吳金玉為相對人吳靜之母，相
    對人前經本院以105年度監宣字第323號民事裁定宣告為受監
    護宣告人，並由其父寧廣厚擔任監護人，並指定聲請人寧吳
    金玉為會同開具財產清冊之人，然寧廣厚嗣於民國111 年6 
    月8日死亡，爰依民法第1106條第1項、第1111條第1項規定
    ，聲請改由聲請人擔任相對人之監護人，另指定相對人之胞
    弟吳寧彥擔任會同開具財產清冊之人等語。
二、按監護人死亡、經法院許可辭任或有民法第1096條各款情形
    之一，且受監護人無民法第1094條第1 項之監護人者，法院
    得依受監護人、第1094條第3 項聲請權人之聲請或依職權，
    另行選定適當之監護人，民法第1113條準用第1106條第1 項
    定有明文。次按法院為監護之宣告時，應依職權就配偶、四
    親等內之親屬、最近一年有同居事實之其他親屬、主管機關
    、社會福利機構或其他適當之人選定一人或數人為監護人，
    並同時指定會同開具財產清冊之人，法院選定監護人時，應
    依受監護宣告之人之最佳利益，優先考量受監護宣告之人之
    意見，審酌一切情狀，並注意下列事項：一、受監護宣告之
    人之身心狀態與生活及財產狀況。二、受監護宣告之人與其
    配偶、子女或其他共同生活之人間之情感狀況。三、監護人
    之職業、經歷、意見及其與受監護宣告之人之利害關係。四
    、法人為監護人時，其事業之種類與內容，法人及其代表人
    與受監護宣告之人之利害關係。同法第1111條第1 項、第11
    11條之1 亦有明文。　
三、經查，聲請人前揭主張，業據其提出戶籍謄本、本院105年
    度監宣字第323號裁定、繼承系統表、親屬會議紀錄等件為
    證，堪信為真，而聲請人為受監護宣告人之母，其因原監護
    人死亡，聲請本院為受監護宣告人另行選定監護人，核屬有
    據，且查無不適任監護之事實，是由聲請人負責護養及照顧
    吳靜並管理其財產，應能符合吳靜之利益，爰選定聲請人為
    監護人，併審酌相對人之胞弟吳寧彥之意願，指定其為會同
    開具財產清冊之人。
四、依家事事件法第164 條第2 項，裁定如主文。　
中　　華　　民　　國　　111 　年　　9 　　月　　29　  日
                      家事法庭  法　官　張以岳
以上正本係照原本作成。
如對本裁定抗告，須於裁定送達後10日內向本院提出抗告狀，並
應繳納抗告費新臺幣1,000元。
中　　華　　民　　國　　111 　年　　9 　　月　　29　  日
                                書記官　蔡政學